

JAVIER EDUARDO ARÉVALO CÁRDENAS

INGENIERO ELECTRONICO

PERFIL PERSONAL

Soy una persona con buen desempeño tanto en el trabajo individual como en equipo, sociable, competitivo y comprometido en cualquier tarea propuesta, con destreza en la búsqueda y desarrollo de soluciones prácticas para todo tipo de problemas. Responsable, disciplinado y proactivo, con gran empeño para aprender y crecer

gran empeño para aprender y crecer profesionalmente para afrontar nuevos retos y mantener un progreso académico y personal constante.

PERFIL PROFESIONAL

Soy ingeniero electrónico de la Universidad Distrital Francisco José de Caldas, con experiencia en desarrollo frontend y backend, generación de procesos de extracción transformación y carga (ETL) en bases de datos relacionales en motores Mysql y Postgresql, manejo de herramientas de AWS como Ec2, S3, RDS, cloudfront, Route53, lambda, ECS, VPC, IAM, SNS, CloudWatch entre otras. Adicionalmente tengo conocimientos en interventoría a contratos de mantenimiento e implementación de sistemas semofóricos.

CAPACIDADES

Lenguajes de programación:

Java, C++, HTML, CSS, JavaScript, Python, SOL.

• Conocimientos:

Matlab, AWS, Pentaho, MySQL, PostgreSQL, Gatling , Machine Learning, software de Ofimática: Suit Microsoft Office (Word, Excel, etc), Compiladores LATEX. Simuladores de circuitos electrónicos.

· Idiomas:

Español: Nativo. Inglés: Medio.

REFERENCIAS PERSONALES

Eliana Alejandra Paez Lugo Ingeniera catastral y geodesta.

Jairo Steven Suarez Cruz Licenciado en educación física, recreación y deporte.

EXPERIENCIA

Andessy

Desarrollador junior, 02 Diciembre 2020 - Actualidad.

Consorcio Proyección Tecnológica.

Auxiliar de ingeniería en interventoría, 15 Septiembre 2020 – 01 Diciembre del 2020.

PIV Ingeniería S.A.S.

Auxiliar de ingeniería en interventoría, 2 de Diciembre de 2019 – 15 Agosto del 2020.

Ardanuy Ingeniería S.A

Auxiliar de ingeniería en interventoría, 21 Noviembre de 2018 – 30 de Noviembre de 2019

FORMACIÓN ACADÉMICA

Universidad Distrital Francisco José de Caldas

Ingeniería Electrónica 2014-2019, Bogotá, Colombia.

Institución Educativa Distrital Colegio Néstor Forero Alcalá.

Bachiller Académico 2003-2013, Bogotá, Colombia

Cisco Networking Academy.

2012-2014, Bogotá, Colombia:

- CCNA Discovery: Networking for Home and Small Businesses. (2012).
- CCNA Discovery: Working at a Small-to-Medium Business or ISP. (2013).
- CCNA Discovery: Introducing Routing and Switching in the Enterprise. (2014).

CERTIFICACIONES

Universidad Sergio Arboleda

Misión MINTIC-Ruta 2 2021, Actualidad-Vitual

Amazon

AWS Certified Cloud Practitioner(2021-2024) 2021, Virtual

Platzi-MINTIC

Cursos de tecnologías de la información y la comunicación 2019 - 2020, Virtual.

INFORMACIÓN DE CONTACTO

Email:

contacto.javier.arevalo@gmail.com

Website:

http://javierarevalocurriculumvitae.com.s3-website-us-east-lamazonaws.com/

LinkedIn:

https://www.linkedin.com/in/javier-eduardo-ar%C3%A9valo-c%C3%A1rdenas-22663b182/



JAVIER EDUARDO ARÉVALO CÁRDENAS

ELECTRONIC ENGINEER

PERSONAL PROFILE

I am a person with good performance both in individual and teamwork, sociable, competitive, and committed to any proposed task, with skill in the search and development of practical solutions for all kinds of problems. Responsible, disciplined, and proactive, with great effort to learn and grow professionally to face new challenges and maintain constant academic and personal progress.

PROFESSIONAL PROFILE

I am an electronic engineer from the Francisco Jose de Caldas District University, with experience in frontend and backend development, generation of extraction, transformation, and loading (ETL) processes in relational databases in Mysql and Postgresql engines, management of AWS tools such as Ec2, S3, RDS, cloudfront, Route53, lambda, ECS, VPC, IAM, SNS, CloudWatch among others. Additionally, I have knowledge in auditing maintenance contracts and implementation of traffic lights.

CAPACITIES

Programming languages:

Java, C++, HTML, CSS, JavaScript, Python, SQL.

Knowledge:

Matlab, AWS, Pentaho, MySQL, PostgreSQL, Gatling, Machine Learning, Office software: Suit Microsoft Office (Word, Excel, etc), LATEX Compilers. Electronic circuit simulators.

· Languages:

Spanish: Native. English: Intermediate.

PERSONAL REFERENCES

Eliana Alejandra Paez Lugo Cadastral engineer.

Jairo Steven Suarez Cruz Degree in physical education, recreation, and sports.

EXPERIENCE

Andessy

Junior developer, 02 December 2020 - Present.

Consorcio Proyección Tecnológica.

Engineering assistant in auditing, September 15, 2020 - December 01, 2020.

PIV Ingeniería S.A.S.

Engineering assistant in auditing, December 2, 2019 - August 15, 2020.

Ardanuy Ingeniería S.A

Engineering assistant in auditing, November 21, 2018 - November 30, 2019

ACADEMIC TRAINING

Francisco José de Caldas District University

Electronic Engineering 2014-2019, Bogotá, Colombia.

District Educational Institution Colegio Néstor Forero Alcalá.

Academic Bachelor 2003-2013, Bogotá, Colombia

Cisco Networking Academy.

2012-2014, Bogotá, Colombia:

- CCNA Discovery: Networking for Home and Small Businesses. (2012).
- CCNA Discovery: Working at a Small-to-Medium Business or ISP. (2013).
- CCNA Discovery: Introducing Routing and Switching in the Enterprise. (2014).

CERTIFICATIONS

Sergio Arboleda University

MINTIC Mission Route 2 2021, Present - Virtual

Amazon

AWS Certified Cloud Practitioner (2021-2024) 2021, Virtual

Platzi-MINTIC

Information and communication technology courses 2019 - 2020, Virtual.

CONTACT INFORMATION

Email:

contacto.javier.arevalo@gmail.com

Website:

http://javierarevalocurriculumvitae.com.s3-website-us-east-lamazonaws.com/

LinkedIn:

https://www.linkedin.com/in/javier-eduardo-ar%C3%A9valo-c%C3%A1rdenas-22663b182/